臺灣板橋地方法院民事判決　九十一年度訴字第二一五號
　　原　　　告　甲○○
　　　　　　　　乙○○
　　法定代理人　柯金珠
　　訴訟代理人　陳惠民
右當事人間請求確認股東權不存在事件，本院判決如左：
    主    文
原告之訴駁回。
訴訟費用由原告負擔。
    事    實
甲、原告方面：
  一、聲明：確認原告對被告公司股東權不存在。
  二、陳述：原告父親陳日新車禍過世後，經國稅局辦理申報遺產時，將陳日新列為
      被告公司之股東，始知公司股東名冊中亦有原告之股東登記，查知原告之身分
      證影本遭他人冒用充當人頭股東，原告因與被告公司素不相識，遂寄發存證信
      函於該公司負責人，請求撤銷不實股東登記，惟該公司負責人均置之不理，原
      告並未同意出資，對被告公司並無任何權利義務存在，登記為人頭股東，實已
      侵害原告等人之權益訴請確認原告對被告公司股東權不存在。
  三、證據：提出被告公司股東名冊影本、存證信函影本、回執、陳惠民之民事準備
      狀影本、遺產稅核定通知書影本各一份為證。
乙、被告方面：
  一、聲明：請求判決駁回原告之訴。
  二、陳述：八十二年公司成立時，因為需要五個股東才能設立公司，故當初徵求訴
      訟代理人之父陳日新及原告等人掛名成為股東，原告二人對公司並無出資，自
      無任何權利，現在公司已經停業，原告實無興訟之必要。
  三、證據：提出身分證影本六份、和解書影本、同意書影本、營利事業登記核准通
      知書影本各一份為證。
    理    由
一、原告起訴主張渠等非被告公司之股東，並未繳交任何出資額，對被告公司亦無任
    何權利義務存在，未料被告公司卻冒用其名義登記為公司之股東，實有侵害渠等
    權益，是起訴確認原告二人對被告公司股東權不存在。被告則以於八十二年成立
    公司之際，依公司法規定有限公司成立需要五個股東，是借用被告訴訟代理人之
    父陳日新及原告等人之名義，原告二人確非公司股東等語置辯。
二、按確認法律關係成立或不成立之訴，非原告有即受確認判決之法律上利益者，不
    得提起，民事訴訟法第二百四十七條定有明文。所謂即受確認判決之法律上利益
    ，係指因法律關係之存否不明確，致原告在私法上之地位有受侵害之危險，而此
    項危險得以之對於被告之確認判決除去之者而言（最高法院四十二年度台上字第
    一０三一號判例參照）。原告主張渠等並非被告公司之股東，對公司之股東權不
    存在一節，為被告公司所不爭執，是原告二人對被告公司股東權不存在一事，至
    為灼然，並無不明確情事，原告私法上地位亦未因此有何受損害之虞，揆諸上開
    判例意旨，原告提起之本訴即無確認利益可言，自應駁回之。
三、本件原告之訴為有理由，依民事訴訟法第七十八條、第八十五條第一項前段，判
　　決如主文。
中　　　華　　　民　　　國　　九十一　　年　　　五　　　月　　二十　　日
                                臺灣板橋地方法院民事第二庭
~B法　　　官　絲鈺雲
右為正本係照原本作成。
如對本判決上訴，須於判決送達後廿日內向本院提出上訴狀。
中　　　華　　　民　　　國　　九十一　　年　　　五　　　月　　 二十一　 日
~B法院書記官　王政煌
